ja: 食品・飲料 > 食品 > 野菜・果物 > ドライフルーツ: トロピカルドライフルーツ; レーズン・サルタナ
da: Fødevarer, drikkevarer og tobak > Fødevarer > Frugt og grøntsager > Tørrede frugter: Tørrede tropiske frugter; Rosiner og sultanas
nb: Mat, drikkevarer og tobakk > Matvarer > Frukt og grønnsaker > Tørket frukt: Tørket tropisk frukt; Rosin og sultana
hr-HR: Hrana, piće i duhan > Prehrambeni artikli > Voće i povrće > Sušeno voće: Sušeno tropsko voće; Grožđice i sultanije
el: Τρόφιμα, ποτά & προϊόντα καπνού > Είδη διατροφής > Φρούτα & λαχανικά > Αποξηραμένα φρούτα: Αποξηραμένα τροπικά φρούτα; Σταφίδες και σουλτανίνες
pl: Żywność, napoje i tytoń > Żywność > Owoce i warzywa > Suszone owoce: Suszone owoce tropikalne; Rodzynki i sułtanki
fi: Ruoka, juoma ja tupakkatuotteet > Ruokatuotteet > Hedelmät ja kasvikset > Kuivatut hedelmät: Kuivatut trooppiset hedelmät; Rusinat
en: Food, Beverages & Tobacco > Food Items > Fruits & Vegetables > Dried Fruits: Dried Tropical Fruits; Raisins & Sultanas
bg-BG: Храна, напитки и тютюневи изделия > Хранителни продукти > Плодове и зеленчуци > Сушени плодове: Сушени тропически плодове; Стафиди
ko: 식품/음료/담배 > 식품 > 과일/야채 > 건과일: 건조 열대 과일; 건포도 및 설타나
zh-TW: 食物、飲料和菸草 > 食品 > 蔬果 > 水果乾: 熱帶水果乾; 葡萄乾與無籽葡萄乾
lt-LT: Maistas, gėrimai ir tabakas > Maisto prekės > Vaisiai ir daržovės > Džiovinti vaisiai: Džiovinti tropiniai vaisiai; Razinos ir sultoninės razinos
sl-SI: Hrana, pijača in tobak > Prehrambeni izdelki > Sadje in zelenjava > Suho sadje: Suho tropsko sadje; Rozine in sultanine
ru: Продукты, напитки и табачные изделия > Пищевые продукты > Фрукты и овощи > Сухофрукты: Сушеные тропические фрукты; Изюм и кишмиш
sk-SK: Potraviny, nápoje a tabakové výrobky > Potraviny > Ovocie a zelenina > Sušené ovocie: Sušené tropické ovocie; Hrozienka a sultánky
nl: Eten, drinken en tabak > Voedselitems > Fruit en groente > Gedroogd fruit: Gedroogde tropische vruchten; Rozijnen en sultana's
es: Alimentación, bebida y tabaco > Alimentos > Frutas y verduras > Frutas secas: Frutas tropicales deshidratadas; Pasas y sultanas
th: อาหาร เครื่องดื่ม และยาสูบ > รายการอาหาร > ผลไม้และผัก > ผลไม้แห้ง: ผลไม้เมืองร้อนอบแห้ง; ลูกเกด
vi: Thực phẩm, đồ uống và thuốc lá > Hàng thực phẩm > Trái cây và rau > Hoa quả sấy: Trái cây nhiệt đới sấy khô; Nho khô & nho khô sultana
it: Cibo, bevande e tabacco > Alimenti > Frutta e verdura > Frutta disidratata: Frutta tropicale disidratata; Uva passa e uva sultanina
hu: Élelmiszerek, italok és dohányáru > Élelmiszertételek > Gyümölcsök és Zöldségek > Szárított gyümölcsök: Szárított trópusi gyümölcsök; Mazsolák és szultánmazsolák
de: Nahrungsmittel, Getränke & Tabak > Lebensmittel > Obst & Gemüse > Getrocknete Früchte: Getrocknete tropische Früchte; Rosinen & Sultaninen
pt-PT: Comida, bebidas e tabaco > Artigos alimentares > Frutas e vegetais > Fruta seca: Frutas tropicais desidratadas; Passas e sultanas
cs: Jídlo, pití a tabák > Potraviny > Ovoce a zelenina > Sušené ovoce: Sušené tropické ovoce; Rozinky a sultánky
fr: Alimentation, boissons et tabac > Aliments > Fruits et légumes > Fruits secs: Fruits tropicaux séchés; Raisins secs et sultanines
zh-CN: 饮食/烟酒 > 食品 > 蔬菜/水果 > 果脯/水果干: 热带水果干; 葡萄干和无籽葡萄干
ro-RO: Alimente, băuturi și tutun > Produse alimentare > Fructe și legume > Fructe uscate: Fructe tropicale uscate; Stafide
sv: Mat, dryck och tobak > Livsmedel > Frukter och grönsaker > Torkad frukt: Torkad tropisk frukt; Russin & sultanrussin
pt-BR: Alimentos, bebidas e tabaco > Alimentos > Frutas e vegetais > Frutas secas: Frutas tropicais desidratadas; Uvas-passas e sultanas
tr: Yiyecek, İçecekler ve Tütün Mamülleri > Yiyecek Çeşitleri > Meyve ve Sebzeler > Kurutulmuş Meyve: Kurutulmuş tropikal meyveler; Kuru üzümler